最高法院刑事判決　　　　　　　　　　　　　　　八十八年度台上字第二○四八號
　　上訴人　台灣高等法院台南分院檢察署檢察官
　　被　告　甲○○　男
右上訴人因被告違反麻醉藥品管理條例案件，不服台灣高等法院台南分院中華民國八
十七年十二月十一日第二審判決（八十七年度上訴字第一五七二號，起訴案號：台灣
嘉義地方法院檢察署八十六年度偵字第七二八四號），提起上訴，本院判決如左：
    主  文
原判決撤銷，發回台灣高等法院台南分院。
    理  由
本件原判決認定被告甲○○基於意圖營利之概括犯意，自民國八十六年九月間某日某
時許起，在嘉義市○○路歐香ＫＴＶ前等地，連續非法販賣化學合成麻醉藥品安非他
命予張宏昌三、四次，每次一小包，價格新台幣（下同）二、三千元不等；另於八十
六年八月中旬及九月底，在嘉義市○○路萬善公廟前，非法販賣安非他命予黃顯舜二
次，每次一小包，價格二千元。嗣於八十六年十月三十一日下午三時三十分許，在其
租居處為警查獲，並扣得其所有供販賣之安非他命五小包（淨重○‧九三公克，包裝
重○‧三二公克）、其所有供販賣安非他命用內殘有安非他命之夾鏈袋三個、供非法
販賣安非他命預備用之空袋十三個、販賣安非他命所得之二萬元（另扣得供其自己施
用之海洛因三小包、內殘有海洛因之夾鏈袋一個、葡萄糖一包、玻璃球三個、過濾器
一個、吸管二枝）。被告並供出其所有安非他命來源，因而查獲賴慶州及蒲閔重販賣
安非他命等情，因而撤銷第一審關於被告非法販賣化學合成麻醉藥品部分之判決，改
判仍論處被告連續非法販賣化學合成麻醉藥品罪刑（累犯），固非無見。
惟按麻醉藥品管理條例第十三條之三固規定犯該條例第十三條之一第二項各款之罪，
供出麻醉藥品來源因而破獲者，得減輕其刑。惟除供出麻醉藥品上游來源外，尚必須
因而破獲該上游來源者，始符合該條所規定之得減輕其刑要件。本件被告甲○○於八
十六年十一月五日、十一月七日，固先後二次在警訊供稱其所有安非他命係分別向蒲
閔重、賴慶州所購買，有警訊筆錄可憑，惟究是否因而破獲蒲、賴二人販賣安非他命
，卷內查無其他資料可資證明，原判決並未說明其認定警員因而破獲蒲、賴二人販賣
安非他命之論據，遽依上開法條規定予以減輕其刑，尚嫌理由不備。檢察官上訴意旨
，執以指摘原判決違法，非無理由，應認原判決有撤銷發回之原因。
據上論結，應依刑事訴訟法第三百九十七條、第四百零一條，判決如主文。
中      華      民      國    八十八    年      四      月    二十二    日
                              最高法院刑事第十庭
                                  審判長法官  莊  登  照
                                        法官  洪  明  輝
                                        法官  蔡  清  遊
                                        法官  黃  一  鑫
                                        法官  林  秀  夫
      右正本證明與原本無異
                                              書  記  官
中      華      民      國    八十八    年      四      月    二十七    日
                                                                      Ｑ
